【裁判字號】    89,交抗,185
【裁判日期】    890728
【裁判案由】    違反道路交通管理處罰條例
【裁判全文】
臺灣高等法院刑事裁定                       八十九年度交抗字第一八五號
    抗  告  人
    即受處分人  甲○○
右抗告人因違反道路交通管理處罰條例案件，不服臺灣板橋地方法院，中華民國八十
九年五月二十四日，八十九年度交聲字第一０八號裁定（原處分案號：北監稽違駕字
第四０─五六三五八六號），提起抗告，本院裁定如左：
    主  文
抗告駁回。
    理  由
一、按汽車行駛於高速公路或設站管制之道路，而不遵管制之規定者，處汽車駕駛人
    新台幣三千元以上六千元以下罰鍰；又汽車行駛高速公路，不得在路肩上行駛，
    道路交通管理處罰條例第三十三條第一項、高速公路交通管制規則第九條第一項
    第二款前段分別定有明文，而依道路交通管理處罰條例第六十三條第一項第一款
    之規定，違反上開規定，除依原條款處罰鍰外並予記違規點數一點。
二、查原處分機關公路局台北區監理所以抗告人即受處分人甲○○於民國八十六年十
    一月三十日二十二時五分，駕駛Ｇ三─二九九○號汽車，在中山高北向一八三公
    里處，行駛路肩，為國道公路警察局第三隊執勤時查獲，而援引上開規定，裁處
    罰鍰新臺幣六千元整，並記違規點數一點（北監稽違駕字第四０─五六三五八六
    號裁決）。受處分人異議意旨略以：警員誣指異議人「連續行駛路肩」，復無照
    片足證，殊與事實不合，爰聲明異議，請求撤銷原處分云云。原審以聲明異議為
    無理由而裁定駁回之。
三、抗告人抗告意旨仍執陳詞否認違規，並略謂：案發時值深夜，執勤警員從照後鏡
    或隔車後玻璃回頭檢視有人行駛路肩，違規者發現警車，迅將車輛行駛插入抗告
    人所駕車輛前面，因當時天色漆黑，執勤警員誤認，故攔截抗告人之車輛；執勤
    開具罰單之警員劉雙喜與抗告人係本案之雙方當事人，原審以劉員為證人且片面
    採信其證詞，而全盤否定抗告人敘述之事實云云，然查證人即舉發本案之警員劉
    雙喜到庭結證稱：「異議人行駛路肩，我們開車去攔他，異議人又把車開到車道
    內，所以才駕車到車道內令異議人把車開到路旁，且有看清楚才會攔車」；按關
    於交通違規之舉發，本不必唯賴照片存證，而在高速公路行駛路肩之車輛牌號、
    車型，即使於夜間十時許，亦非不能當場辨認，是現場執勤警員之證述，自亦可
    為認定受處分人違規之證據方法；又執勤警員本具維持交通秩序，舉發違規之行
    政職權，且就違規情事須立即迅作處理，自非一般事件之當事人可以比擬，茲該
    執勤員警與受處分人本無何嫌隙，應不致誣陷，復具結擔保其證言之真實，再參
    以受處分人亦不否認當時確實駕車行駛於違規路段，是受處分人在高速公路行駛
    路肩之違規，信屬無訛；原審裁定駁回其異議，核無不合。本件抗告無理由，應
    予駁回。
據上論斷，應依道路交通案件處理辦法第二十六條、刑事訴訟法第四百十二條，裁定
如主文。
中      華      民      國    八十九    年      七      月    二十八    日
                             臺灣高等法院交通法庭
                                 審判長法  官  許  國  宏
                                       法  官  洪  光  燦
                                       法  官  袁  從  楨
右正本證明與原本無異。
不得再抗告。
                                       書記官  王  忠  良
中      華      民      國    八十九    年      八      月      一      日


司法院資訊處製作；財團法人民間司法改革基金會備份。
